臺灣新竹地方法院刑事判決　　　　　　　　　　　　　九十一年度易字第八三０號
　　公　訴　人　臺灣新竹地方法院檢察署檢察官
　　被　　　告　甲○○
右列被告因違反毒品危害防制條例案件，經檢察官提起公訴（九十一年度毒偵字第八
五三號），本院判決如左：
    主      文
甲○○施用第二級毒品，累犯，處有期徒刑伍月，如易科罰金以佰元折算壹日。
    事      實
一、甲○○曾於民國八十九年間因竊盜案件，經本院判處有期徒刑四月確定，甫於九
    十年三月二十二日入監執行，並於同年七月二十二日出監執行完畢。復因施用第
    二級毒品安非他命案件，先後二次經觀察、勒戒後，均認無繼續施用毒品之傾向
    ，分別由臺灣板橋地方法院檢察署檢察官、臺灣苗栗地方法院檢察署檢察官，於
    八十八年九月二十八日、八十九年五月十九日，以八十八年年毒偵緝字第一一０
    號、八十九年度毒偵字第一０一七號為不起訴處分確定。又因施用第二級毒品安
    非他命案件，由臺灣新竹地方法院檢察署檢察官以八十九年度毒偵字第二０九四
    號聲請簡易判決處刑及強制戒治，嗣於八十九年九月一日經本院以八十九年度竹
    東簡字第一八二號判處有期徒刑四月確定。詎甲○○猶不知悔改，復於九十一年
    五月二十二日下午五時五十分許警訊採尿起回溯前九十六小時內某時，在不詳處
    所施用第二級毒品安非他命，為警於九十一年五月二十二日執行毒品調驗人口採
    尿檢驗而查獲。
二、案經新竹縣警察局橫山分局報請臺灣新竹地方法院檢察署檢察官偵查起訴。
    理      由
一、訊據被告甲○○矢口否認於九十一年五月二十二日下午五時五十分許回溯前九十
    六小時內之某時有何施用第二級毒品之犯行，辯稱：我沒施用第二級毒品安非他
    命云云。經查，被告於警訊時陳稱警方所採集之尿液（尿液編號Ｚ000000
    000000）是被告本人之尿液，且親自緘封，而所採尿液經送驗結果，有甲
    基安非他命陽性反應，有昭信科技顧問股份有限公司九十一年六月四日濫用藥物
    陽性檢體檢驗報告一紙附卷可稽。按「尿液毒品檢驗：：若能使用先進之氣相層
    析質譜儀分析法確認，則可完全排除偽陽性之干擾，為目前最具公信力的檢驗方
    法」為卷附法務部調查局第六處八十七年九月二十九日（八七）發技（一）字第
    八七０七四五七四號函所揭示。次按「甲基安非他命經口服後約百分之七十於二
    十四小時內自尿液中排出，約百分之九十於九十六小時內自尿液中排出；：：甲
    基安非他命之檢出與其投與方式、投與量、個人體質、採尿時間及檢測儀器之精
    密度等諸多因素有關，因此僅憑尿液中呈安非他命陽性反應，並無法確實推算吸
    食時間距採集時間之長短，惟依上述資料推斷，最長不可能超過四日」，亦有行
    政院衛生署藥物食品檢驗局八十一年二月八日（八一）藥檢壹字第００一一五六
    號函一紙附卷可參。被告雖否認有於九十一年五月二十二日下午五時五十分許之
    前九十六小時之某時點有施用第二級毒品安非他命之犯行，然其在警局所採之尿
    液，經送昭信科技顧問股份有限公司以酵素免疫分析法初步篩選、復以氣相層析
    質譜儀分析法確認分析結果，確呈毒品甲基安非他命陽性反應，此有該公司檢驗
    報告在卷可稽。依上開說明，該公司所使用之檢驗方法偽陽性極低，檢驗結果堪
    以採信，足認被告於九十一年五月二十二日下午五時五十分許為警採尿時起回溯
    前九十六小時內之某時，在不詳處所施用第二級毒品安非他命之犯行，堪以認定
    。又被告前因施用毒品案件，經裁定送觀察、勒戒後，均無繼續施用毒品之傾向
    ，經臺灣板橋地方法院檢察署檢察官、臺灣苗栗地方法院檢察署檢察官，分別於
    八十八年九月二十八日、八十九年五月十九日，以八十八年年毒偵緝字第一一０
    號、八十九年度毒偵字第一０一七號為不起訴處分確定。又因施用第二級毒品安
    非他命案件，由臺灣新竹地方法院檢察署檢察官以八十九年度毒偵字第二０九四
    號聲請簡易判決處刑及強制戒治，嗣於八十九年九月一日經本院以八十九年度竹
    東簡字第一八二號判處有期徒刑四月確定，此有臺灣新竹地方法院檢察署刑案資
    料查註紀錄表及臺灣高等法院被告全國前案紀錄表附卷可查，事證明確，被告前
    開犯行，應堪認定。
二、按安非他命為毒品危害防制條例第二條第二項第二款規定之第二級毒品。被告非
    法施用安非他命，核其所為係犯毒品危害防制條例第十條第二項之非法施用第二
    級毒品罪。被告因施用毒品而持有毒品之低度行為，應為施用毒品之高度行為所
    吸收，不另論罪。又被告前於八十九年間因竊盜案件，經本院判處有期徒刑四月
    ，甫於九十年七月二十二日出監執行完畢，有臺灣新竹地方法院檢察署刑案查註
    紀錄表及臺灣高等法院被告全國前案紀錄表各一份為證，其於五年以內再犯本件
    有期徒刑以上之本罪，為累犯，應依刑法第四十七條規定加重其刑。爰審酌安非
    他命危害施用者之神經中樞，使施用者產生幻聽及幻想之症狀，對施用者之健康
    產生不良之影響，同時因幻聽及幻想結果亦可能使施用者對周遭之人施暴，對公
    共秩序產生危害，且被告有違反毒品危害防制條例之前科紀錄，經過觀察、勒戒
    及施以強制戒治後，猶不知自制，再度施用毒品等一切情狀，量處如主文所示之
    刑，並諭知易科罰金之折算標準。
據上論斷，依刑事訴訟法第二百九十九條第一項前段，毒品危害防制條例第十條第二
項，刑法第十一條前段、第四十一條第一項前段，第四十七條，罰金罰鍰提高標準條
例第二條，判決如主文。
本案經檢察官邱朝智到庭執行職務。
中      華      民      國    九十一    年     十二     月    三十一    日
                                      臺灣新竹地方法院刑事第一庭
                                          法  官  林  秋  宜
右正本證明與原本無異。
如不服本判決，應於判決送達後十日內向本院提出上訴狀（應附繕本），上訴於臺灣
高等法院。
                書記官  鄒  茂  瑜
中      華      民      國    九十一    年     十二     月    三十一    日
附錄本案論罪科刑法條全文
毒品危害防制條例第十條
施用第一級毒品者，處六月以上五年以下有期徒刑。
施用第二級毒品者，處三年以下有期徒刑。
